臺灣士林地方法院刑事裁定
111年度聲字第542號
聲  請  人  臺灣士林地方檢察署檢察官
受  刑  人  吳樂群




上列聲請人因受刑人數罪併罰有二裁判以上，聲請定其應執行之
刑（111年度執聲字第381號），本院裁定如下：
    主  文
吳樂群所犯如附表所示之罪所處之刑，應執行拘役捌拾日，如易
科罰金，以新臺幣壹仟元折算壹日。
    理  由
一、聲請意旨略以：受刑人吳樂群因犯竊盜等案件，先後經判決
     確定如附表，應依刑法第53條及第51條第6 款，定其應執
    行 之刑，爰依刑事訴訟法第477 條第1 項聲請裁定等語。
二、按裁判確定前犯數罪者，併合處罰之；數罪併罰，有二裁判
    以上者，依刑法第51條之規定，定其應執行之刑；宣告多數
    拘役者，於各刑中之最長期以上，各刑合併之刑期以下，定
    其刑期，但不得逾120日；刑法第50條、第53條、第51條第6
    款分別定有明文。次按法律上屬於自由裁量之事項，有其外
    部性界限及內部性界限，並非概無拘束。依據法律之具體規
    定，法院應在其範圍選擇為適當之裁判者，為外部性界限；
    而法院為裁判時，應考量法律之目的，及法律秩序之理念所
    在者，為內部性界限。法院為裁判時，二者均不得有所踰越
    。在數罪併罰，有二裁判以上，定其應執行之刑時，固屬於
    法院自由裁量之事項，然仍應受前揭外部性界限及內部性界
    限之拘束（最高法院80年台非字第473號判例、93年度台非
    字第192號判決意旨可資參照)。又按數罪併罰，分別宣告多
    數有期徒刑者，於各刑中之最長期以上，各刑合併之刑期以
    下，定其刑期，但不得逾30年，刑法第51條第5 款定有明文
    ；乃因刑罰之科處，應以行為人之責任為基礎，考量人之生
    命有限，刑罰對被告造成之痛苦程度，係以刑度增加而生加
    乘成效果，而非等比方式增加，如以實質累加方式執行，刑
    責恐將偏重過苛，不符現代刑事政策及刑罰之社會功能，故
    透過定應執行刑程式，採限制加重原則，授權法官綜合斟酌
    被告犯罪行為之不法與罪責程度、各罪彼此間之關聯性（例
    如數罪犯罪時間、空間、各行為所侵害法益之專屬性或同一
    性、數罪對法益侵害之加重效應等）、數罪所反應被告人格
    特性與傾向、對被告施以矯正之必要性等，妥適裁量最終具
    體應實現之刑罰，以符罪責相當之要求。因此，法院於酌定
    執行刑時，應體察法律恤刑之目的，為妥適之裁量，俾符合
    實質平等原則（最高法院105 年度台抗字第626 號裁判意旨
    參照）。
三、經查，受刑人所犯如附表所示之竊盜等案件，先後經臺灣高
    等法院及本院判處如附表所示之刑，其中附表編號1、2所示
    案件並經定其應執行刑為拘役50日，均經分別確定在案，又
    附表編號3、4所示之罪，犯罪時間在附表編號1、2所示裁判
    確定（110年9月16日）前所犯，且本件聲請定應執行刑之犯
    罪事實最後判決法院為本院等情，有各該刑事判決書及臺灣
    高等法院被告前案紀錄表在卷可稽。茲檢察官聲請定其應執
    行之刑，本院審核認聲請為適當，應予准許。並審酌附表編
    號1與2所示之罪曾定應執行拘役50日，及附表所示各罪，罪
    質相同，揆諸上揭最高法院裁判意旨，審酌受刑人犯罪行為
    之不法與罪責程度、附表所示各罪彼此間之關連性，及所反
    應受刑人之人格特性與傾向、對受刑人施以矯正之必要性等
    裁量內部性界限，暨附表所示各罪宣告刑總和上限等外部性
    界限，復參酌受刑人針對本件定應執行刑之書面意見（最高
    法院110年度台抗大字第489號刑事大法庭裁定意旨參照），
    此有本院詢問受刑人定應執行刑意見調查表1紙在卷可憑，
    爰依刑法第51條第6款規定，就附表所示各罪所處之刑，定
    其應執行之刑如主文所示。又受刑人所犯各罪所處之刑，均
    得易科罰金，又經確定裁判之易科罰金折算標準均為1,000
    元折算1日，依刑法第41條第1項之規定，如主文所示應執行
    之刑，亦得易科罰金，爰併諭知易科罰金之折算標準。　　
四、據上論斷，依刑事訴訟法第477 條第1 項，刑法第53條、第
    51條第6 款、第41條第1 項前段，裁定如主文。　
中　　華　　民　　國　　111 　年　　5 　　月　　30　　日
                  刑事第四庭法  官 楊秀枝 
以上正本證明與原本無異。
如不服本裁定應於送達後5日內向本院提出抗告狀。
                            書記官 吳尚文
中　　華　　民　　國　　111 　年　　5 　　月　　30　　日
附表：
編    號  1 2 3 罪    名  竊盜  竊盜 竊盜 宣 告 刑  拘役40日  拘役30日  拘役20日 犯罪日期  109年10月19日  109年10月19日 110年6月28日 偵查(自訴) 機關年度案號  士林地檢109年度偵字第18119號 士林地檢109年度偵字第18119號 士林地檢110年度偵字第13037號 最後事實審 法 院     臺灣高院     臺灣高院     士林地院  案 號 110年度上易字第1255號 110年度上易字第1255號 110年度易字第534號  判決日期 110年9月16日 110年9月16日 110年11月29日 確定判決 法 院     臺灣高院     臺灣高院     士林地院  案 號 110年度上易字第1255號 110年度上易字第1255號 110年度易字第534號  判決確 定日期 110年9月16日 110年9月16日 111年1月19日 （撤回上訴） 是否得易科罰金         是       是      是 備    註  士林地檢110年度執字第3953號（編號1至編號2業經本院以110年度易字第81號判決應執行拘役50日）  士林地檢111年度執字第602號 
編    號  4   罪    名  竊盜    宣 告 刑  拘役20日    犯罪日期  110年6月27日至 110年6月28日   偵查(自訴） 機關年度案號  士林地檢110年度偵字第12628號   最後事實審 法 院    士林地院    案 號 110年度易字第615號    判決日 期 111年1月11日   確定判決 法 院    士林地院    案 號 110年度易字第615號    判決確定日期 111年2月8日   是否得易科罰金         是   備    註  士林地檢111年度執字第1930號